臺灣高等法院刑事裁定　　　　　　　　 100年度毒抗字第80號
抗　告　人
即　被　告　黃柏愷
上列抗告人因毒品危害防制條例等案件，不服臺灣基隆地方法院
中華民國99年12月20日裁定（99年度毒聲字第302號），提起抗
告，本院裁定如下：
    主  文
抗告駁回。
    理  由
一、原裁定意旨略以：被告黃柏愷於民國99年11月17日晚間11時
    許，在基隆市七堵區○○○路85號9樓之7住處，以將第二級
    毒品安非他命置放於破電燈泡內，下以火燒烤後，吸食所生
    煙霧之方式，施用第二級毒品，嗣其於99年11月18日晚間9
    時20分許，在基隆市○○區○○路與仁五路口為警查獲，並
    經警採集其尿液檢體送驗後，呈安非他命類陽性反應之事實
    ，業經被告於警詢時及檢察事務官詢問時自白不諱，且被告
    之尿液檢體，送往臺灣尖端先進生技醫藥股份有限公司以氣
    相層析質譜儀（GC/MS）檢驗後，確呈安非他命類之陽性反
    應，有該公司99年12月1日出具之濫用藥物檢驗報告及基隆
    市警察局第一分局偵辦毒品案件尿液檢體對照表在卷可稽。
    而以酵素免疫分析或薄層定性分析等方式為初步篩檢者，固
    具有相當程度偽陽性之可能，惟如以氣（液）相層析、質譜
    分析等方法檢驗，出現偽陽性反應之機率極低，已具相當之
    公信力，故前開檢驗結果足以作為認定被告確曾施用安非他
    命事實之依據，被告之自白與事實相符。被告施用第二級毒
    品安非他命之犯行堪予認定。再者，被告未曾因施用毒品經
    執行觀察、勒戒或強制戒治，有本院被告前案紀錄表附卷可
    參。爰依毒品危害防制條例第20條第1項，觀察勒戒處分執
    行條例第3條第1項，裁定將被告送勒戒處所觀察、勒戒等語
    。
二、抗告意旨略以：抗告人家中尚有母親及弟弟，均賴抗告人擔
    任大碩科技股份有限公司生技維修員之薪水維持生活，而抗
    告人犯後態度良好，無明顯再犯之可能，且未曾有相關案件
    前科紀錄，抗告人顯因職業或家庭之關係執行顯有困難，懇
    請准許易科罰金。又抗告人在本次施用毒品之前，並無碰觸
    毒品，本次施用毒品乃一時聽信賴姓友人片面之詞，所衍生
    之錯誤結果，原裁定將被告送勒戒處所觀察、勒戒，雖為懲
    戒性處分，但仍有失妥當，且對於整件事尚須再次審理說明
    內情之必要云云。
三、經查：按犯毒品危害防制條例第10條之罪者，檢察官應聲請
    法院裁定，或少年法院（地方法院少年法庭）應先裁定，令
    被告或少年入勒戒處所觀察、勒戒，其期間不得逾2月。依
    前項規定為觀察、勒戒或強制戒治執行完畢釋放後，5年後
    再犯第10條之罪者，適用本條前2項之規定，毒品危害防制
    條例第20條第1項、第3項定有明文。抗告人於99年11月18日
    晚間9時20分許，在基隆市○○區○○路與仁五路口為警查
    獲後所採集之尿液，經送臺灣尖端先進生技醫藥股份有限公
    司以酵素免疫分析法（EIA）初驗及以氣相層析質譜儀法（G
    C/MS）複驗結果，確呈安非他命、甲基安非他命陽性反應，
    有基隆市警察局第一分局偵辦毒品案件尿液檢體對照表、臺
    灣尖端先進生技醫藥股份有限公司99年12月1日之濫用藥物
    檢驗報告各1紙在卷可稽。抗告人施用第二級毒品甲基安非
    他命之犯行明確，並無調查其施用毒品動機之必要。至抗告
    人請求易科罰金，與法律規定不合，無從准許。原裁定令抗
    告人入勒戒處所觀察、勒戒，核無違誤。本件抗告意旨猶執
    前詞，指摘原裁定不當，為無理由，應予駁回。
四、據上論結，應依刑事訴訟法第412條，裁定如主文。
中    華    民    國  100     年    3    月     10     日
                  刑事第七庭  審判長法  官  陳憲裕
                                    法  官  游紅桃
                                    法  官  楊智勝
以上正本證明與原本無異。
不得再抗告。
                                    書記官  林桂玉
中    華    民    國   100    年    3     月    11    日